臺灣臺北地方法院小額民事判決　　　 
                                  　111年度店小字第663號
原      告  唐國宏  
訴訟代理人  林碧    
被      告  吳秀微  
訴訟代理人  陳國鈺  
上列當事人間侵權行為損害賠償事件，本院於民國111年7月19日
言詞辯論終結，判決如下：
    主      文
被告應給付原告新臺幣貳萬伍仟捌佰伍拾元，及自民國一百一十
一年四月二日起至清償日止，按年息百分之五計算之利息。
訴訟費用新臺幣壹仟元由被告負擔。
本判決得假執行；但被告如以新臺幣貳萬伍仟捌佰伍拾元為原告
預供擔保後，得免為假執行。
    事實及理由
一、原告起訴主張：被告於民國110年10月30日下午7時47分許駕
    駛電動輪椅（下稱系爭輪椅），行經臺北市○○區○○街○段00
    號附近時，因未遵守道路交通安全規則第133條規定，過失
    碰撞停等於附近機車，進而推撞停放於臺北市文山萬美郵局
    附近身心障礙專用停車格內，原告所有車牌號碼為000-0000
    號自用小客車（下稱系爭車輛），致系爭車輛受有損害（包
    含右前門、右後門及右戶定凹損），原告為此修復系爭車輛
    支出新臺幣（下同）25,850元（均為工資），爰依民法第18
    4條第1項前段、第196條之法律關係，請求被告賠償上開必
    要修復費用等語。並聲明：被告應給付原告25,850元，及自
    起訴狀繕本送達翌日起至清償日止，按年息百分之5 計算之
    利息。
二、被告答辯稱：事發當時，被告曾通知附近巡邏員警協助處理
    ，雖原告經通知前來察看並未當場主張損害，然於事後誣指
    被告輪椅碰撞附近機車進而推撞系爭車輛而造成系爭車輛受
    損乙事，惟附近機車倒地非被告所為，系爭車輛因推撞而受
    有損害亦無法證明係由被告造成，原告自應舉證證明之。並
    聲明：㈠原告之訴駁回；㈡如受不利判決，願供擔請准宣告免
    為假執行。
三、本院之判斷：
  ㈠按因故意或過失，不法侵害他人之權利者，負損害賠償責任
    ，民法第184條第1 項前段定有明文。經查，原告主張之事
    實，業據其提出與其所述相符之系爭車輛行照、估價單、車
    損照片、調解不成立證明書、中華民國汽車駕駛執照審查證
    明書、華南產物保險股份有限公司未出險證明書（NO CLAIM
     CERTIFICATE）等件為證，核閱屬實（參見本院卷第17頁至
    第22頁、第115頁至第139頁）。
  ㈡再據事發時到場處理之警員即證人鄭宗文於本院審理時結證
    稱：（問：請說明處理經過？）當時我跟另一位同事在萬美
    郵局執行巡邏路檢勤務，有一位坐輪椅的小姐跑來找我，那
    是在郵局旁邊幾公尺的距離，我跟同事過去後發現有一台機
    車倒地，有跟隔壁的汽車碰在一起，我們現場有聯絡機車跟
    汽車的車主到場，汽車車主及機車車主都有到場，汽車車主
    是一位小姐，有在現場詢問是怎麼發生的，那位坐輪椅的小
    姐說他沒有注意到後面有車就弄到了，因為我們現場依照這
    個狀況，因為汽機車沒有發動的情形，所以判斷是民事狀況
    ，後來我們也有詢問交通隊，他們也說不算是車禍，交通隊
    有說輪椅不算是車輛。（問：當天車主詢問是怎麼發生時，
    你是否有查看該輛汽車是否因為機車撞擊而受有損害？）我
    看到時機車還是碰在汽車上，我現在沒有印象碰撞情況，但
    我手機好像還有照片可以確認兩車撞擊位置，我可以現在查
    看我的手機確認。（問：你是否有近處查看汽車受損狀況？
    抑或車主是否有提及車輛受損？）我有看車子的受損狀況，
    但我沒有印象了。我記得應該有受損，我有看到車子的傷痕
    ，但是詳細狀況我忘記了。（問：就你當時判斷，依照該名
    坐輪椅小姐所為之陳述，是她往後倒車時沒注意到機車，撞
    擊到機車後，機車倒地再撞擊到該輛汽車嗎？）應該是這樣
    ，所以她才會請我過去處理等語（參見本院卷第110頁至第1
    11頁），足證被告確實有於員警到場處理並確認肇事者時自
    行承認因其未注意面有車而碰撞其他機車進而碰撞到系爭車
    輛。佐以系爭車輛受損部位之痕跡、凹陷位置大致相符，有
    車損照片在卷可查（參見本院卷第21頁至第22頁、第113頁
    至第139頁），堪認被告確有操作輪椅不慎之過失等情，因
    此進而與系爭車輛發生推撞。準此，被告有前揭應注意能注
    意而未注意之過失，且與原告受有損害間有相當因果關係，
    揆諸上開規定，被告就本件肇事應負過失侵權行為責任，洵
    堪認定。
　㈢次按，被告因有操作輪椅不慎之過失，致發生本件事故，就
    系爭車輛所受損害，而負侵權行為損害賠償責任者，除法律
    另有規定或契約另有訂定外，應回復他方損害發生前之原狀
    ，債權人亦得請求支付回復原狀所必要之費用，以代回復原
    狀，民法第213 條第1 項、第3 項亦分別定有明文。又按，
    不法毀損他人之物者，被害人得請求賠償其物因毀損所減少
    之價額，民法第196 條定有明文；又按物被毀損時，被害人
    除得依民法第196 條請求賠償外，並不排除民法第213 條至
    第215 條之適用。再者，依民法第196 條請求賠償物被毀損
    所減少之價額，得以修復費用為估定之標準，但以必要者為
    限。原告主張其因本件事故致系爭車輛受有損害，並因此支
    出維修費25,850元，業據其提出系爭車輛估價單、華南產物
    保險股份有限公司未出險證明書（NO CLAIM CERTIFICATE）
    為證（參見本院卷第19頁、第117頁），核閱屬實，則本件
    原告請求系爭車輛之修復費用25,850元，為有理由，應予准
    許。　　
　㈣末按，遲延之債務，以支付金錢為標的者，債權人得請求依
    法定利率計算之遲延利息；應付利息之債務，其利率未經約
    定，亦無法律可據者，週年利率為百分之5 ；給付無確定期
    限者，債務人於債權人得請求時，經其催告而未為給付，自
    受催告時起，負遲延責任。其經債權人起訴而送達訴狀，或
    依督促程序送達支付命令，或為其他相類之行為者，與催告
    有同一之效力，民法第233 條第1 項、第203 條、第229 條
    第2 項分別定有明文。本件原告請求被告賠償之損害，此為
    以支付金錢為標的，原告自得請求被告給付自起訴狀繕本送
    達翌日即111年4月2日（於111年4月1日送達於被告住所，參
    見本院卷第27頁）起至清償日止，按年息百分之5 計算之利
    息，併予說明。
四、綜上，原告依民法第184條第1項前段、第196條規定之法律
    關係，請求被告給付25,850元，及自111年4月2日起至清償
    日止，按年息百分之5 計算利息之範圍內，為有理由，應予
    准許。
五、本件事證已臻明確，兩造其餘攻擊防禦方法，於本判決結果
    不生影響，爰不一一論述，附此敘明。
六、本件係適用小額程序為被告敗訴之判決，依民事訴訟法第43
    6 條之20條規定，應依職權宣告假執行；並依同法第392 條
    第2 項依職權為被告如預供擔保，得免為假執行之宣告。
七、訴訟費用負擔之依據：民事訴訟法第78條。本件訴訟費用額
    確定金額為裁判費1,000 元。
中　　華　　民　　國　　111 　年　　8 　　月　　26　　日
                  臺灣臺北地方法院新店簡易庭
                              法  官  石蕙慈
以上正本係照原本作成。
對於本件判決如有不服，應於收受送達後20日內向本院提出上訴
書狀，上訴於本院合議庭，並按他造當事人之人數附具繕本。
當事人之上訴，非以判決違背法令為理由不得為之，上訴狀應記
載上訴理由，表明下列各款事項：
㈠原判決所違背之法令及其具體內容。
㈡依訴訟資料可認為原判決有違背法令之具體事實。
如委任律師提起上訴者，應一併繳納上訴審裁判費。
中　　華　　民　　國　　111 　年　　8 　　月　　26　　日
                              書記官  徐子芹